Inventaris van het archief van het Rijksschooltoezicht, later de Inspectie van het Onderwijs, (1915) 1975-1991 (1995)
Nationaal Archief, Den Haag
Basisonderwijs, 1945-1998, Rio 64, (Stcrt 2000/133).
Middelbaar beroepsonderwijs en voortgezet algemeen volwassenenonderwijs, 1968-1999, Rio 69, (Stcrt 2006/204).
Overheidspersoneel: Arbeidsverhoudingen bij de overheid, 1945-1995 (1997), Rio 72, (Stcrt 2001/200).
Overheidspersoneel: Formatiebeleid, arbeidsmarktbeleid en personeelsontwikkeling,1945-1996, Rio 75, (Stcrt 2001/201).
Overheidspersoneel: Arbeidsomstandigheden bij de overheid, 1945-1996, Rio 76, (Stcrt 2001/201).
Overheidsinformatievoorziening, 1945-1999, Rio 92, (Stcrt 2003/202).
Auteursrecht, 1912-2000, Rio 118, (Stcrt 2005/232) zorgdrager minister van Onderwijs, Cultuur en Wetenschap.
Cultuurbeheer, 1945-2000, Rio 125, (Stcrt 2004/208) zorgdrager minister van Onderwijs, Cultuur en Wetenschap.
Arbeidsvoorwaarden en beroepskwaliteit in de sector onderwijs en wetenschappen, 1945-2000, Rio 128, (Stcrt 2004/129).
Organisatie Rijksoverheid, 1945-1999, Rio 143, (Stcrt 2005/245), actualisatie juni 2005. [143.9] zorgdrager minister van Onderwijs, Cultuur en Wetenschap.
Voorts zijn nog vernietigd de stukken die betrekking hebben op de volgende onderwerpen:
Stukken van hiërarchisch lager geplaatste instellingen.
Commissies en werkgroepen, niet ingesteld door de Onderwijsinspectie en het Ministerie.
Personeel: sollicitaties, voordrachten voor eerbewijzen, scholing, vervanging van werkzaamheden, reisdeclaraties en kopieën van stukken die voorkomen in persoonsdossiers.
Stukken toegezonden ter kennisname, dossiers van onderwijsbegeleidingsdiensten, lidmaatschapsarchieven en stukken over Europees onderwijs, waarvan het secretariaat in Brussel gevestigd is.
Het oudste stuk in het archief is uit 1915, maar er is geen geldig BSD van vóór 1945. Afgesproken is om de stukken daterend vam vóór 1945 integraal te bewaren.
In het verleden is er uit het archief vernietigd. Hierbij is in de jaren 1963, 1980 en 1982 onder andere gebruik gemaakt van de nu volgende vernietigingslijsten:
Lijst van de voor vernietiging in aanmerking komende bescheiden in de archieven van het Rijksschooltoezicht Lager Onderwijs uit 1963.
Ontwerp - vernietigingslijst voor de inspecties van het Kleuter en Lager Onderwijs uit 1980.
Lijst van de voor vernietiging in aanmerking komende archiefbescheiden van de Rijksinspectie, belast met het toezicht op de scholen en cursussen, ressorterende onder de Directie Onderwijs en Vorming Werkende Jongeren (VO/WJ) uit 1982.
Voor de bewerking had het archief een omvang van 133 meter. Het archief heeft na bewerking door PWAA een omvang van 13 meter.
Aanvullingen
Er worden geen aanvullingen verwacht op dit archief
Ordening van het archief
De hoofdordening van het archief valt uiteen in de hoofdrubrieken Organisatie (.07), Personeel (.08) en Taken (-1.851). Deze indeling is gebaseerd op de Basisarchiefcode, met slechts enkele kleine afwijkingen. De rubrieken "Betrekkingen tot andere lichamen" en "Kamervragen" zijn niet bijeen geplaatst, maar bij het betreffende onderwerp, terwijl voor de overzichtelijkheid de rubriek Volwassenenonderwijs is toegevoegd.
Om de overzichtelijkheid ten goede te komen is, waar nodig, een nog fijnere onderverdeling aangebracht namelijk Algemene onderwerpen achter de subrubrieken Voortgezet Onderwijs en Beroepsonderwijs. Omdat er zoveel stukken onder vallen zijn er ook apart kopjes getiteld: Betrekkingen tot andere lichamen. Onder de subrubriek Middelbaar Beroepsonderwijs heeft het kopje Betrekkingen tot andere lichamen de titel Inspectorale Werk en Projectgroep Kort Middelbaar Beroepsonderwijs meegekregen omdat het alleen die stukken bevat. De subrubrieken, zoals Gewoon Basisonderwijs, zijn voor de overzichtelijkheid verder onderverdeeld naar het model van de rubriek organisatie, dat wil zeggen:
Algemeen.
Betrekkingen tot andere lichamen.
Wet- en regelgeving.
Kamervragen.
Verslaggeving.
Jaarverslagen.
Jaarwerkplannen.
Aanwijzingen voor de gebruiker
Openbaarheidsbeperkingen
Deels openbaar, deels beperkt openbaar (B).
Materiële beperkingen
Aanvraaginstructie
Openbare archiefstukken kunnen online worden aangevraagd en gereserveerd. U kunt dit ook via de terminals in de studiezaal van het Nationaal Archief doen. Om te kunnen reserveren dient u de volgende stappen te volgen:
U maakt een profiel aan op www.gahetna.nl, en logt vervolgens in
Via de archiefinventaris (alleen de beschrijvingen met rode nummers) selecteert u het gewenste archiefstuk door op de knop 'Reserveren' te klikken
In het volgende scherm geeft u aan op welke dag u het archiefstuk wilt inzien
Indien u zich bevindt in de studiezaal en een tafelnummer heeft ontvangen kunt u dit nummer vermelden. Als u geen tafelnummer heeft kunt u tafelnummer 777 laten staan
Vervolgens bevestigt u uw reservering door deze te versturen.
Verwant materiaal
Beschikbaarheid van kopieën
Er bestaan geen kopieën
Verwante archieven
Bij het Nationaal Archief ligt het archief van het "Departement van Opvoeding, Wetenschap en Cultuurbescherming: Afdeling Kabinet", over de periode 1940-1945 (Inventaris 2.14.37). Daarin zitten privacy gevoelige stukken met betrekking tot het Rijksscholentoezicht en dan voornamelijk over de leden van dat Rijksscholentoezicht. Een aantal inventarisnummers is slechts na toestemming van de directeur van het NA te raadplegen in verband met belangen van nog levende personen.
Bij het Nederlands Instituut voor Oorlogsdocumentatie staan het archief "Inspecteur van het Onderwijs in Algemeenen Dienst", over de periode 1941-1945. Dit archief heeft betrekking op de (top)ambtenaren in dienst bij de Inspectie van het Onderwijs gedurende de oorlogsjaren. Het archief is in zijn geheel beperkt openbaar en is slechts raadpleegbaar na verkregen toestemming van de directeur van het NIOD.
Beschrijving van de series en archiefbestanddelen
- Organisatie, A
  - Organisatie in algemene zin, A.1
    - Agenda's en notulen van de vergaderingen tussen de Directeuren Generaal van de ministeries van CRM en O en W over een aantal aspecten van het beleid op het gebied van het onderwijs, alsmede het "Rapport overleg O en W/CRM" en de "Samenvatting discussienota betreffende de structurering van documentatie, distributie en voorlichting audiovisuele media", met retroacta en bijlagen, 1965-1975; 1; 1 pak
      5.143-0145-01 Vakminister
    - De verdere uitwerking over de jaren 1972-1978, onder andere in het kader van de McKinsey reorganisatie, van het door een werkgroep uit het Rijksschooltoezicht in 1966 opgestelde rapport "Taak en Organisatie Rijksschooltoezicht", 1966-1978; 2-4; 1 deel en 2 omslagen
      5.143-0033-01 Vakminister
      - Rapport 1966, 2; 1 deel
      - 1972, 1974-1976, 3; 1 omslag
      - 1977-1978, 4; 1 omslag
    - "Meerjarig Organisatie-Invoeringsplan", plan voor het Ministerie van Onderwijs en Wetenschappen, opgesteld door McKinsey en Company, 1975; 5; 1 deel
    - Ingekomen en minuten van uitgaande stukken van de Directeur Generaal Diensten Onderwijs en Inspectie, 1975-1978; 6; 1 omslag
      5.143-0002-01 Vakminister
    - Het tot stand komen van de integratie van de inspecties van het Kleuter en Lager Onderwijs tot één inspectie, met bijlagen, 1976-1978; 7; 1 omslag
      5.143-0134-01 Vakminister
    - Het samenstellen en functioneren van de Directie Rechtspositiezaken Onderwijs (RO) in het kader van de McKinsey reorganisatie, met bijlagen, 1976-1979; 8; 1 omslag
    - Het overdragen van het toezicht van het Hoger Huishoud en Nijverheidsonderwijs naar de inspectie HHNO/HSPO, alsmede het belasten van de inspectie HNO met het toezicht op het LBO en MBO, 1977; 9; 1 stuk
      5.143-0118-01 Vakminister
    - Nota's inzake het structureren van het inspectiecollege Onderwijs voor Volwassenen en het regelen van het toezicht op de VO/OV sectoren, alsmede de overdracht van het toezicht van de Inspectie Voortgezet Onderwijs en het Vormingswerk voor Jonge Volwassenen VO/VJ naar de Inspectie Voortgezet Onderwijs en Onderwijs aan Volwassenen VO/OV, met reacties op de door het ministerie uitgegeven circulaires met richtlijnen, 1977-1979; 10; 1 omslag
    - Het protest van scholen en instanties tegen de opheffing van de Categorale Inspectie Middelbaar Middenstandsonderwijs en het samenvoegen van de inspecties MMO en MEAO, 1978-1979; 11; 1 omslag
    - "Taak en Organisatie van de Hoofdinspectie voor Speciale diensten", 1984, derde concept, opgesteld door bovenstaande dienst, met bijlagen waaronder retroacta, 1980-1985; 12; 1 omslag
      Met hiaten
    - "Relatie van instellingendirectie naar inspectie", 1986, notitie opgesteld door de Raad van de Inspecteur Generaal, alsmede de conclusie van de Kijkduin conferentie over de relatie tussen de Inspectie en het departement, met bijlage, 1981-1986; 13; 1 omslag
    - Ingekomen en minuten van uitgaande stukken inzake het reorganiseren van de directies ressorterend onder het Directoraat Generaal voor de Diensten Onderwijs en Inspectie (DGDI), alsmede de daarmee samenhangende personeelsreductie, met bijlagen, 1982-1984; 14-15; 2 pakken
      Geordend op onderwerp
      - Deel 1 1982-1984, 14; 1 pak
      - Deel 2 1982-1984, 15; 1 pak
    - Het beschrijven van de taak, de organisatie en de werkwijze van de Inspectie, 1984-1985; 16; 1 omslag
    - Het instellen, door de Inspecteur Generaal van het Onderwijs, van de tijdelijke Inspectorale Projectgroep Informatievoorziening en Kantoorautomatisering (PIKA), met notulen van de vergaderingen en adviezen, alsmede het besluit van PIKA tot het instellen van de tijdelijke werkgroep Automatisering Gegevensverwerking Inspectie Onderzoeken (AGIO), met bijlagen, 1984-1987; 17; 1 pak
      5.143-0128-01 Vakminister
    - Het opheffen van de Bouwkundige Hoofdinspectie (BHI) en het verplaatsen van hun functie inzake het Basisonderwijs naar de gemeentebesturen en de Inspectie, voor de bouwkundige kwaliteitsbeoordeling en de onderwijskundige advisering van bouwplannen, en voor het Rijk naar de afdeling BO, BO, H, met bijlagen, 1985; 18; 1 omslag
    - Vervallen, 19
    - "Bedrijfsprocessenmodel DGDI", opgesteld door het Projectteam I planning DGDI om een samenhangend beeld van het functioneren van het Directoraat Generaal te verkrijgen, 1986; 20; 1 stuk
      5.092-0041-01 Vakminister
    - Het informeren van de Inspectie, door de Staatssecretaris, inzake het overdragen van de taak van het bestuur van de Rijksscholen aan de gemeentelijke overheden, met kopie, 1986; 21; 1 omslag
    - Het tot stand komen van de Directie Voorzieningen (DI/VZ) door het reorganiseren en later samenvoegen van de Directies Scholing (DI/SC) en Verzorging (DI/VG), alsmede stukken over de "afslankingsoperatie 1987-1990", met bijlagen, 1986-1990; 22; 1 omslag
    - Het stroomlijnen van de inspectie, met als voorzet het "Voorstel ten behoeve van Stroomlijning van de inspectie organisatie", met bijlagen, 1987; 23; 1 omslag
    - Verslag van de werkconferentie van de IG - raad inzake het stroomlijnen van de inspectie organisatie, met bijlagen, 1987-1988; 24; 1 omslag
    - "Beleidsplan Inspectie ten behoeve van de responsconferentie op 18 november 1988 te Zoetermeer", eerste concept, opgesteld door de Werkgroep Beleidsplan, met bijlagen, 25; 1 omslag
    - Het evalueren van het onderzoek naar de Directie Voorzieningen (DIVZ) voortgekomen uit de fusie tussen de Directie Scholing (DISC) en de Directie Verzorging (DIVG), uitgevoerd door Deloitte Van Dien Van der Torn en de Buningh Organisatieadviseurs, 1989; 26; 1 stuk
      5.143-0353-01 Vakminister
    - Notities inzake de positie, taken en verantwoordelijkheden van de Inspectie van het Onderwijs bij een verzelfstandiging van die Inspectie, alsmede de te volgen procedures in het wetgevingstraject die moeten leiden tot die verzelfstandiging, met bijlagen, 1990; 27; 1 omslag
    - Managementcontracten inhoudende de bepalingen die gelden voor de verhouding tussen het Ministerie van Onderwijs en Wetenschappen en de Onderwijsinspectie voor de periode tot aan de inwerkingtreding van de Wet Verzelfstandiging Onderwijsinspectie, met bijlagen, 1991-1992; 28; 1 omslag
      5.143-0162-01 Vakminister
    - Statuut betreffende de verhouding tussen de minister van Onderwijs en Wetenschappen en de Onderwijsinspectie, concept, met begeleidende brief, 1992; 29; 1 omslag
      5.143-0305-01 Vakminister
    - Het geven van informatie door de Bijzondere Commissie Vraagpunten Decentralisatie (Commissie Deetman) over de rol en de taken van de Inspectie, alsmede de aanbevelingen van de Algemene Rekenkamer over dat onderwerp, met bijlagen, 1992-1993; 30; 1 omslag
    - Het tot stand komen van het "Managementcontract zelfbeheer onderwijsinspectie", concept, met bijlagen, 1993; 31; 1 omslag
    - Het geven van een negatief advies door de Inspecteur Generaal over het voornemen van de Hoofdinspecteur Volksgezondheid om, in het kader van de herinrichting van de Rijksdienst, de uitvoerings en handhavingsorganisaties op afstand te plaatsen van de beleidsvormingsorganisatie, 1993; 32; 1 omslag
      5.143-0133-01 Vakminister
    - Het beschrijven door de Inspectie van de taken en de bevoegdheden van de Hoofdinspectie Beroepsonderwijs en Volwassenen Educatie (BVE), met bijlagen, 1994-1995; 33; 1 pak
      5.143-0306-01 Vakminister
    - "Beleidspunten en functiebeschrijving", nota opgesteld door het Directoraat Onderwijs en Vorming Werkende Jongeren, z.d; 34; 1 stuk
  - Eigendom. Bezit, A.2
    - Het instellen en samenstellen van de Projectgroep Regionale Kantoren Rijksschooltoezicht met betrekking tot de herstructurering van de Inspectie, alsmede het opheffen van de inspectiekantoren aan huis, 1974-1979; 35; 1 pak
      5.045-0001-01 Minister van VROM
      5.045-0001-01 Vakminister
    - Het toekennen van nieuwe standplaatsen aan de Inspecties van het Onderwijs en daarmee samenhangend het huren van geschikte panden, alsmede Kamervragen over het functioneren van de Inspectie, 1987-1989; 36; 1 omslag
      Met plattegronden en brochure
  - Financiën, A.3
    - Memorie van Toelichting op de begroting van 1978, met bijlagen waaronder die van de begroting van 1976, 1975-1977; 37; 1 omslag
      5.015-0005-02 Vakminister
    - Het tot stand komen van de bijdrage van de DGDI aan de tekst van de memories van toelichting bij de onderwijsbegrotingen voor 1985 en 1986, met bijlagen waaronder concepten, 1984-1986; 38; 1 omslag
      5.015-0183-02 Vakminister
    - Het voorbereiden van de begrotingen over de jaren 1988-1992, opgesteld ten behoeve van het FEZ/FDG overleg, met bijlagen, 1986-1992; 39; 1 omslag
      5.015-0177-02 Vakminister
    - Begroting voor 1991 met de meerjarenraming over 1992-1995 voor het hoofdbudget Automatiseringsuitgaven DGDI, opgesteld door het hoofd van het stafbureau DGDI, alsmede een brief van de directeur FEZ inzake de vastgestelde manoeuvreerruimte voor 1990, met bijlage, 1990-1995; 40; 1 omslag
      5.015-0366-02 Minister van Financiën
  - Archief, documenten, A.4
    - Lijst van de voor vernietiging in aanmerking komende bescheiden in de archieven van het Rijksschooltoezicht Lager Onderwijs uit 1963, alsmede de ontwerp - vernietigingslijst voor de inspecties van het Kleuter en Lager Onderwijs uit 1980, met bijlagen, 1958-1981; 41; 1 omslag
      5.125-0385-01 Minister van Cultuur
    - Aanbevelingen van de door het College van Hoofdinspecteurs van het Kleuter en Lager Onderwijs (KO/LO) ingestelde Archiefcommissie inzake codering, postregistratie, archiefindeling en vernietigingstermijnen, met als eindproduct "Aanwijzingen voor Administratie en Archiefverzorging" uit 1980, met bijlagen, 1960-1981; 42; 1 omslag
    - Lijst van de voor vernietiging in aanmerking komende archiefbescheiden van de Rijksinspectie, belast met het toezicht op de scholen en cursussen, ressorterende onder de Directie Onderwijs en Vorming Werkende Jongeren (VO/WJ) uit 1982, met aanbiedingsbrief, 1982, 1983; 43; 2 stukken
  - Klachten, A.5
    - Het behandelen van een klacht door de Inspectie, later overgenomen door de Nationale Ombudsman, inzake het verschil in salariëring van de ondertekenaars van de bevoegdheidsverklaring Maatschappijleer als bedoeld in artikel 114 van de overgangswet Wetenschappelijk Voortgezet Onderwijs (WVO), alsmede Kamervragen over de 114 verklaring in relatie tot de Regeling slapende bevoegdheden, met bijlagen, 1984-1990; 44; 1 omslag
      Openbaarheid beperkt tot 1 januari 2099
      Beperking openbaarheid tot 2065
      5.056-0121-01
    - Het behandelen van een klacht door de Inspectie, later overgenomen door de Vaste Commissie voor Onderwijs en Wetenschappen uit de Tweede Kamer der Staten-Generaal, inzake een weigering tot toelating van een leerling tot het Buitengewoon Lager Onderwijs, 1988-1993; 45; 1 omslag
      Beperking openbaarheid tot 2064
      5.064-0011-01 Minister van Onderwijs (Cultuur en Wetenschappen)
    - Het behandelen van een klacht inzake het slecht functioneren van de Inspectie Hoger Onderwijs (HO) en het falen van de verantwoordelijke topambtenaren waaronder de minister met daaraan verbonden een beschuldiging van omkoping, alsmede het door de klager geuite vermoeden om zijn kritische houding te zijn ontslagen, met bijlagen, 1988-1994; 46; 1 pak
      Beperking openbaarheid tot 2057
      5.062-0021-01 Minister van Onderwijs
    - Het behandelen van een klacht door de Inspectie inzake de gang van zaken bij het Koninklijk Conservatorium in Den Haag aangaande de toelatingsbeslissing ten aanzien van de klager tot de opleiding Uitvoerend Musicus (UM), met bijlagen inzake de automatisering bij de DGDI, 1989; 47; 1 omslag
    - Het behandelen van bezwaarschriften door de Commissie voor de Verzoekschriften van de Tweede Kamer en de Nationale Ombudsman inzake het Voortgezet Onderwijs, met bijlagen, 1989-1990; 48; 1 pak
      5.056-0122-01
    - Het behandelen van een klacht door de Nationale Ombudsman inzake de trage afwikkeling van een klacht door de Inspectie en de afzijdigheid van de Inspecteur voor het Basisonderwijs in een conflict over de weigering van een school om aan klager informatie te verstrekken over de schoolprestaties van zijn dochter, 1991-1993; 49; 1 pak
      Beperking openbaarheid tot 2081
    - Het behandelen van een klacht door de Nationale Ombudsman inzake de te lange behandelingsduur van een bij het ministerie en de inspectie ingediende klacht, alsmede de afwikkeling van een geschil tussen klager en onderwijsinstelling over de beoordeling van de studieresultaten van de klager, 1991-1993; 50; 1 omslag
      Beperking openbaarheid tot 2068
    - Het behandelen van een klacht door de Nationale Ombudsman inzake het gebrek aan wederhoor door de Inspecteur Beroepsonderwijs en de Volwasseneneducatie (BVE) en daarop volgend van de Hoofdinspecteur BVE en de Inspecteur-generaal van het Onderwijs op een klacht over een schorsing, 1992-1993; 51; 1 omslag
    - Rapport van de Nationale Ombudsman opgesteld naar aanleiding van een klacht inzake het uitblijven van een reactie van de kant van de inspectie op het verzoek tot uitbetaling van reiskosten, met bijlagen, 1993; 52; 1 omslag
  - Betrekkingen tot andere lichamen, A.6
    - Het doen van voorstellen door de Werkgroep Taakinventarisatie Inspectie inzake de herstructurering van de Rijksinspectie naar het voorstel van McKinsey, met bijlagen, 1976; 53; 1 omslag
    - Het voorstel van de Subcommissie Implementatie Taakomschrijving Inspectie AVO (SITIA) inzake de toekomstige functie en werkzaamheden van de Inspectie Voortgezet Onderwijs, afgeleid van het door McKinsey gedane onderzoek naar de taak en organisatie van het Rijksschooltoezicht, met bijlagen, 1976-1977; 54; 1 omslag
    - Reacties, waaronder een aanvulling van de DGDI, op het ontwerp Sociaal en Cultureel Rapport 1976 van het Sociaal en Cultureel Planbureau en V. Hulst (CDA-fractie, eerste Kamer), 1976-1978; 55; 1 omslag
    - Het inventariseren van de taken en bevoegdheden van de Projectgroep Regionalisatie inzake de organisatie van de Inspectie, met concept en bijlagen, 1978; 56; 1 omslag
    - Het onderzoeken van de auteursrechtelijke bepalingen, alsmede het vastleggen van de gedragslijnen daarvoor, door de Werkgroep Auteursrechten in verband met het opstellen en uitgeven van lesmateriaal en examenopgaven, 1978-1980; 57; 1 omslag
      5.118-0019-01 Vakminister
    - Het instellen en samenstellen van de Departementale Stuurgroep Opleidingen Onderwijsgevenden, 1979; 58; 1 omslag
    - "Regeling werkoverleg inspectie - inspectiemedewerkers", opgesteld door de "Landelijke werkgroep inspectiemedewerkers in oprichting" en het "Overlegorgaan Inspectie", met aanbiedingsbrief, 1983; 59; 1 omslag
    - MB van 6 juni 1983 inzake het met ingang van 1 maart wijzigen van de samenstelling, taken, werkwijze en bevoegdheden van de Beheerscommissie Begrotingszaken Onderwijscentrum Zeist, opgeheven in 1985, met agenda en notulen van de vergadering, alsmede de begroting over 1985, 1983-1985; 60; 1 omslag
      5.015-0380-02 Vakminister
    - Het instellen van de Stuurgroep Invoering Inspectie Hoger Onderwijs (HO), met bijlagen, 1985; 61; 1 omslag
    - "Een onderzoek naar de Inspectiecategorie Overstijgende Werkwijze bij het BOVO - Project", evaluatie op verzoek van de Inspecteur Generaal, opgesteld door de Inspectorale Kerngroep BOVO, 1985; 62; 1 stuk
    - "De Inspectorale Coördinatiegroep Onderwijs en Informatietechnologie en haar activiteiten beoordeeld. Verslag van een interne evaluatie van de Inspectorale Coördinatiegroep Onderwijs en Informatietechnologie", opgesteld door de Inspectorale Coördinatiegroep, 1987; 63; 1 stuk
    - Het opheffen van de, door de Inspecteur Generaal van het Onderwijs (IGO) ingestelde, Inspectorale Adviesgroep Gehandicapten (en/in) het Reguliere Onderwijs, alsmede het aanwijzen van een inspecteur als waarnemer in de departementale werkgroep, met bijlagen, 1988; 64; 1 omslag
    - "Stimuleren", concept, een bundeling van plannen en rapporten inzake het onderzoek naar het stimuleren van de toezichtstaak van de Inspectie van het Onderwijs, opgesteld door een inspectiebrede werkgroep ingesteld door de plaatsvervangend Inspecteur Generaal, 1989; 65; 1 stuk
    - "De inspectie van het onderwijs. Taken, werkwijze, organisatiestructuur", informatief document inzake de Inspectie, opgesteld door het Adviesbureau Altinger en Onderwaater, met aanbiedingsbrief, 1989; 66; 1 omslag
    - "Periodieke evaluatie van inspectie activiteiten; keuzen voor 1989-1990", evaluatierapport opgesteld door de IG raad, met bijlagen, 67; 1 omslag
      5.143-0120-01 Vakminister
    - "Verslag Implementatieteam nr.3 over de periode 1 september 1989 tot 1 juni 1990", inzake het reorganisatieproces van de Rijksinspectie kantoren, met een reactie van de IG raad, met bijlagen, 68; 1 omslag
    - Het met ingang van 1 januari [1994] door de Inspecteur Generaal van het Onderwijs (IGO) opheffen van de Intercategorale Inspectoriale Coördinatie Commissie (IICC), 1993; 69; 1 stuk
  - Regeling en vaststelling van de handelingen, A.7
    - Wet- en regelgeving, A.7.1
      - MB's over de jaren 1933-1940 inzake het vervangen van inspecteurs en het benoemen van leden voor de examencommissies ter examinering van studenten Lichamelijke Opvoeding, en MB's van 1945 ter regeling van het uitreiken van de einddiploma's aan leerlingen van de Handelsschool en de Middelbare Meisjesschool, 1932-1946; 70-71; 2 omslagen
        Voor 1945. Historische informatie over de organisatie en het functioneren van de Inspectie
        - 1932-1939, 70; 1 omslag
        - 1940-1946, 71; 1 omslag
      - Het tot stand komen van het MB van 1 december 1981 inzake de splitsing van de categoriale hoofdinspectie Lager Middelbaar Beroepsonderwijs (LMBO) in twee categoriale hoofdinspecties Lager Beroepsonderwijs (LBO) en Middelbaar Beroepsonderwijs (MBO), 1980-1981; 72; 1 omslag